【裁判字號】    90,易,825
【裁判日期】    900606
【裁判案由】    贓物
【裁判全文】
臺灣臺中地方法院刑事判決                            九十年度易字第八二五號
    公  訴  人  臺灣臺中地方法院檢察署檢察官
    被      告  乙○○
右列被告因贓物案件，經檢察官提起公訴（八十九年度偵字第一七０九八號），本院
判決如左：
    主  文
乙○○故買贓物，處拘役參拾日，如易科罰金，以參佰元折算壹日，緩刑貳年。
    事  實
一、乙○○平日在台中市○○街與和平街之台中市第三市場設攤販賣雜貨，明知不詳
    姓名成年男子所販賣之「首府晶鑽」口紅，係艾妳美實業股份有限公司（下稱艾
    妳美公司）於八十八年四月二十六日，在台中市西屯區○○○街失竊之財物，並
    無外包裝，且僅有一種顏色，市價每支新台幣（下同）五百八十元，顯係來路不
    明之贓物，竟仍於於民國（下同）八十八年四月二十六日後某日，在前述第三市
    場附近之停車場，以每支口紅低於市價十餘倍之三十元至五十元不等之賤價，向
    該名男子購買一箱（數目不詳）之同一顏色口紅，並以每支五十元至一百元不等
    之價格販售予不特定之客戶圖利，嗣於八十九年十月六日下午三時三十分許，在
    前述攤位為警查獲，並扣得前開口紅二十四支。
二、案經臺中市警察局第三分局報請臺灣臺中地方法院檢察署檢察官偵查起訴。
    理  由
一、訊據被告乙○○固坦承於右揭時地以右揭價格購買前述口紅一箱及於右揭時地為
    警查獲等情不諱，惟矢口否認有何故買贓物犯行，辯稱略以：伊在賣雜貨，有賣
    七、八種廠牌之口紅，扣案之口紅係向丙○○購買，時間是在八十八年間，幾月
    份忘記，是以每支三十元至五十元不等價格購買，只買一次，每支賣一百元，也
    有賣五十元，現在也有賣到十元，伊是與丙○○口頭談，沒有進貨證明文件，是
    丙○○到伊攤位附近停車場賣給伊，丙○○係伊在板橋市的一個切貨中心認識的
    ，口紅只有一種顏色，沒有外包裝，伊有懷疑過，但丙○○說沒有問題，伊不知
    是贓物云云。惟查被告雖於本院審理時供稱前開口紅係向丙○○購買，然經本院
    傳喚丙○○到庭則否認有販賣任何物品予被告，參以被告並無其他證據證明前開
    口紅係向丙○○購買及丙○○所涉此部分犯嫌亦經檢察官於九十年四月二日以九
    十年度偵字第五一一三號為不起訴處分確定，此有不起訴處分書在卷足參，並經
    本院調閱前開偵查卷經核屬實，是被告辯稱扣案口紅係向丙○○購買乙節，已不
    足採信。次查被告經營雜貨之販賣多年，其自承所販賣之雜貨中就有七、八種品
    牌之口紅，其購買時均有外包裝且有多種顏色，是以被告多年經驗，對於本件不
    詳姓名人所兜售之口紅並無外包裝且僅有一種顏色，應即有該等口紅係來路不明
    之贓物之認知甚明，況被告向同為販賣口紅之黃榮燦購買口紅時均有進貨證明文
    件，業據黃榮燦於偵查中到庭結證屬實（參偵查卷第四十九頁背面筆錄），然被
    告向不詳姓名人購買本件口紅時竟未要求該不詳姓名人開具任何文件，顯與常情
    不符。再者，前開口紅確係製造該口紅之艾妳美公司於八十八年四月二十六日，
    在台中市西屯區○○○街失竊之物，每支口紅市價高達五百八十元，業據該公司
    藥劑師甲○○於警訊、檢察官偵查中及本院審理時到庭指述甚詳，復有贓物領據
    、現場圖、台中市警察局第四分局八十八年四月二十七日八八中分四刑字第七二
    七號函各一紙及照片六張等各在卷足資佐證，是被告以低於市價十餘倍之三十元
    至五十元不等之低價購入既無外包裝且僅有一種顏色之口紅，又未要求販賣者開
    具進貨證明文件，則其有贓物認知當無疑義。末查被告供稱交易地點係在其雜貨
    攤位附近之停車場，衡諸常情，被告既在第三市場內設有攤位，被告又係第一次
    向該不詳姓名人購買口紅，如係正常之貨物，應由兜售之人持至攤位賣予被告始
    為合理，而被告竟在附近停車場與第一次交易對象進行交易，顯已異於常情。綜
    上所述，參以被告經營雜貨有多年經驗、購買之價格低於市價十餘倍、口紅既無
    外包裝且僅有一種顏色、又無進貨證明文件及交易地點係在攤位附近之停車場等
    情以觀，被告顯係故為購買來源不明之贓物至為灼然，是被告前開所辯，顯係犯
    後卸責之詞，不足採信。本件事證明確，被告犯行洵堪認定。
二、核被告所為，係犯刑法三百四十九條第二項之故買贓物罪。爰審酌被告並無犯罪
    前科，素行良好，其犯罪之動機、目的尚屬單純，而其所用手段、所生之危害尚
    非重大及犯罪後之態度等一切情狀，量處如主文所示之刑，並諭知易科罰金之折
    算標準（按本件被告行為後，刑法第四十一條業於九十年一月十日修正公布，同
    年月十二日生效，修正後刑法第四十一條第一項前段規定「犯最重本刑為五年以
    下有期徒刑以下之刑之罪，而受六個月以下有期徒刑或拘役之宣告，因身體、教
    育、職業或家庭之關係或其他正當事由，執行顯有困難者，得以一元以上三元以
    下折算一日，易科罰金」，與修正前刑法第四十一條規定「犯最重本刑為三年以
    下有期徒刑以下之刑之罪，而受六月以下有期徒刑或拘役之宣告，因身體、教育
    、職業或家庭之關係，執行顯有困難者，得以一元以上三元以下折算一日，易科
    罰金」不同。比較新舊法結果，以新法較有利於被告，故依刑法第二條第一項前
    段規定，本件自應適用裁判時之法律即修正後刑法第四十一條第一項之規定，被
    告即得諭知易科罰金之折算標準，併此敘明）。又查被告前未曾受有期徒刑以上
    刑之宣告，有臺灣臺中地方法院檢察署刑案資料查註紀錄表及臺灣高等法院被告
    全國前案紀錄表在卷可稽，被告因一時失慮，致罹刑章，經此偵審科刑之教訓後
    ，當知所警惕，而無再犯之虞，本院認對其所宣告之刑，以暫不執行為適當，故
    諭知緩刑二年，以勵自新。
據上論斷，應依刑事訴訟法第二百九十九條第一項前段，刑法第三百四十九條第二項
、刑法第二條第一項前段、條正後刑法第四十一條第一項前段、第七十四條第一款，
罰金罰鍰提高標準條例第一條前段、第二條，判決如主文。
本案經檢察官林樹蘭到庭執行職務。
中      華      民      國      九十      年      六      月      六    日
                                  臺灣臺中地方法院刑事第一庭
                                      法  官 簡 賢 坤
右正本證明與原本無異。
如不服本判決，應於送達後十日內向本院提出上訴狀（須附繕本），上訴於
臺灣高等法院臺中分院。
                                      書記官
中      華      民      國      九十      年      六      月      六    日
附錄本案論罪科刑法條全文刑法第三百四十九條第二項：
搬運、寄藏、故買贓物或為擔保者，處五年以下有期徒刑、拘役或科或併科一千元以
下罰金。


司法院資訊處製作；財團法人民間司法改革基金會備份。
